臺灣高等法院高雄分院刑事判決　　　　　　　　　　九十一年度上訴字第一六號
　　上訴人　臺灣屏東地方法院檢察署檢察官
　　被　告　　　甲○○
右上訴人因被告違反森林法案件，不服臺灣屏東地方法院九十年度訴字第五四○號中
華民國九十年十二月十日第一審判決（起訴案號：臺灣屏東地方法院檢察署九十年度
偵字第二八六三號），提起上訴，本院判決如左：
      主  文
原判決撤銷。
甲○○竊取森林主副產物，為搬運贓物，使用車輛設備，處有期徒刑壹年，併科罰金
新台幣貳佰伍拾伍萬元，罰金如易服勞役以罰金總額與陸個月之日數比例折算。緩刑
貳年。
      事  實
一、甲○○基於意圖為自己不法所有之概括犯意，自民國（下同）九十年三月中旬起
    至同年四月間止，連續僱請不知情者，至屏東縣恆春事業區第三十林班地內，竊
    取原生長於該林班地內市價約新台幣一百四十七萬五千元之七里香十八株等主產
    物，得手後，並將上開竊得之物用車輛載運至其位於屏東縣車城鄉○○村○○路
    六之二號之住處旁，以供栽培盆栽之用，嗣於九十年五月二日下午五時三十分許
    ，由其所僱用並不知情之吊車司機葉朝陽及大貨車司機趙清寶，在同路六號處所
    前裝載前述竊得之物載往他處時，為警當場查獲，並起出前開竊得之物。
二、案經屏東縣警察局恆春分局移送台灣屏東地方法院檢察署檢察官偵查起訴。
      理  由
一、訊之被告甲○○矢口否認有何加重竊取森林主副產物罪之犯行，辯稱：扣案之七
    里香十八株，係我兒子潘金水於查獲之數月前即帶回我住處種植，並非我所竊取
    搬運工人葉朝陽、趙清寶亦非我所僱請，而係我兒子僱來搬運，我因不忍兒子坐
    牢，才意圖頂替，並於警訊及偵訊時為虛偽不實之自白，後因我兒子遭軍方流彈
    擊中死亡，我不願再擔罪，才講出實話，確非我所偷云云。惟查：右揭事實，業
    据被告甲○○於警訊及偵查中坦承有盜採七里香十八株等語不諱（見九十年五月
    二日警訊筆錄、五月三日偵查筆錄），核與證人葉朝陽、趙清寶於警訊中指述係
    受被告僱請之情節相符，並有森林被害告訴書、森林主副產物被害價格查定書、
    會勘紀錄、每木調查表、被盜伐位置圖及照片九張等在卷可稽，証人趙清寶於原
    審改稱：是潘金水雇用我的等語（見九十年八月二十二日原審訊問筆錄）；証人
    葉朝陽改稱：是趙清寶雇用我的等語（見九十年九月十二日原審訊問筆錄），係
    嗣後迴護之詞，被告甲○○所辯係嗣後翻異之詞，均不足採，其犯行已堪認定。
二、核被告甲○○所為，係犯森林法第五十二條第一項第六款之加重竊取森林主副產
    物罪。被告甲○○利用不知情者採挖七里香，係屬間接正犯。
三、原審不察，遽諭知無罪，尚有未洽，檢察官上訴指摘原判決不當，為有理由，自
    應予撤銷改判，審酌被告甲○○從無前科，盜採七里香十八株，其犯罪動機、所
    受損害，嗣後贓物已由林管處領回等一切情狀，爰量處有期徒刑一年，併科贓額
    二倍之罰金新台幣貳佰伍拾伍萬元，並諭知罰金如易服勞役以罰金總額與陸個月
    之日數比例折算。
四、查被告甲○○並無前科未曾受有期徒刑以上刑之宣告，此有臺灣高雄地方法院檢
    察署刑案資料查註記錄表可稽，嗣後贓物已由林管處領回，有贓物領据可憑，其
    年紀已老，其經此次偵、審程序及判刑教訓，當知所警惕而無再犯之虞，本院認
    其所宣告之刑，以暫不執行為適當，爰併予宣告緩刑貳年，以啟自新。
據上論結，應依刑事訴訟法第三百六十九條第一項前段、第三百六十四條、第二百九
十九條第一項前段，森林法第五十二條第一項第六款，刑法第四十二條第三項、第七
十四條第一款，現行法規所定貨幣單位折算新台幣條例第二條，判決如主文。
本案經檢察官陳國全到庭執行職務。
中      華      民      國    九十一    年      四      月     三十     日
                              臺灣高等法院高雄分院刑事第八庭
                                  審判長法官  郭雅美
                                        法官  洪兆隆
                                        法官  張盛喜
右正本證明與原本無異。
如不服本判決應於收受本判決後十日內向本院提出上訴書狀，其未述上訴理由者，
並得於提起上訴後十日內向本院補提理由書狀（均須按他造當事人之人數附繕本)「
切勿逕送上級法院」。
                                      書記官  魏文常
中      華      民      國    九十一    年      五      月     二       日
                                                                  Ａ
